Inventaris van het archief van Van Gend en Loos NV, ca. 1800-1983
Nationaal Archief, Den Haag
- BUITEN DE ORDENING AANGETROFFEN STUKKEN, II.
  - Stukken betreffende interne persoonlijke relaties en bijzondere evenementen, H.
    - Albums, aangeboden door personeelsleden aan jubilarissen., 1882-1947; 195-201
      - 25-jarig jubileum van Georges Colignon. 1933, 200
      - 25-jarig jubileum van René Colignon jr. 1932, 201
    - Stukken betreffende een gecostumeerde optocht wegens koninginnedag., 1 september 1945; 202
    - Stukken betreffende een inzameling voor het Nationaal Rampenfonds wegens de overstromingsramp., Februari 1953; 203
    - Stukken betreffende een stuntrace tussen trein en auto, "Van Dam tot Dam", 1959; 204
    - Stukken betreffende het 150-jarig jubileum., 1946; 205
    - Stukken betreffende het 175-jarig jubileum., 1971; 206
  - Stukken betreffende het historisch onderzoek, I.
    - Tijdschriftartikelen over laad- en vervoerstechniek door personeel van Van Gend en Loos., 207-208
      - Gepubliceerde artikelen., 207
      - Manuscripten en concepten., 208
    - Aantekeningen en fragmenten van artikelen over de geschiedenis van Van Gend en Loos en het vervoer., ca. 1945-1960; 209
    - Statistieken van Van Gend en Loos en het vervoer in het verleden., ca. 1947; 210
    - Stukken betreffende een enquête onder de stations over het vervoer vóór 1927., Z.j.; 211
    - Stukken betreffende de oprichting van het Nederlands Postmuseum., 1957-1959; 212
    - Stukken betreffende een artikel over de geschiedenis van een Van Gend en Loos station in Wernhout., 1954; 213
    - Stukken betreffende het jubileum-gedenkboek., 1946; 214
  - Archief van de bedrijfsarchivaris, met door hem verzamelde stukken, J.
    - Briefwisseling van de archivaris., 1942-1962; 215-218
      - Briefwisseling over de verzameling van een portrettengalerij. 1942-1943, 215
      - Briefwisseling. 1944-1 februari 1949, 216
      - Briefwisseling 2 februari 1949-6 september 1956, 217
      - Briefwisseling. 8 september 1956-1962, 218
    - Statistieken en loodsoverzichten., 1943-1949; 219
    - Stukken betreffende de viering van het 150-jarig bestaan van Van Gend en Loos., 1946; 220
    - Ordner, houdende "diverse bescheiden"., 1933-1949; 221-225
      - Stukken betreffende een conflict met de Centrale Bond van Spoorwegpersoneel. 1937, 221
      - Stukken betreffende een overeenkomst met de Nederlandse Spoorwegen inzake eenheidsvervoer. 1933, 222
      - Stukken betreffende verzekeringen van dochterondernemingen. 1943 en z.j., 223
      - Stukken betreffende de "Waterclub", een samenwerkingsverband van dochterondernemingen op het gebied van vervoer te water. 1942-1949, 224
      - Overzichten van het vrachtgoederenvervoer. 1939, 225
    - Dossier "Diverse bescheiden", voorzien van een inhoudsopgave., 1885-1950; 226
    - Briefwisseling met F. Thole, van het Institut für Deutsche Postgeschichte en M. Ferrier, over oude postkoetsen., 1955-1957; 227
    - Ter documentatie verzamelde archiefkopieën betreffende oude wagendiensten in Friesland, 18e-19e eeuw en z.j.; 228
    - Krantenartikelen over de geschiedenis van het vervoer., ca. 1945-1960; 229
    - Circulaires van de afdelingen administratie en de expeditie van het hoofdkantoor., 1891-1958; 230
    - Instructie van de archivaris, houdende"Omschrijving van werkzaamheden"., 1962; 231
    - Circulaires, houdende "Vervoersmogelijkheden van de maand"., 1946-1950; 232
    - Circulaires getiteld "Aanschrijvingen speciaal vervoer"., 1944; 233
    - Verslagen van bedrijfsbesprekingen., 1945-1946; 234
    - Ingekomen brieven bij de directie in Antwerpen., 1916-1918; 235
    - Circulaire-agenda van de inspectie Arnhem., 1907-1912; 236
    - Dossiers van het bureau van dr. Van Wessem., 1945-1950; 237
    - Dossier "Afschaffing paarden"., 1957-1960; 238
    - Dossier inzake de geschiedenis van de lijndienstloods Utrecht., 1959; 239
    - Correspondentie over "documentatie"., 1950-1958 en z.j.; 240
    - Correspondentie over "documentatie" en "ontwerpen afdelingen eigen bedrijf"., 1951; 241
    - Documentatie over materiaalaanwending ter toelichting van demonstraties en tentoonstellingen., Z.j.; 242
    - Stukken betreffende een historisch onderzoek naar het postwezen door Belgen., 1958; 243
    - Correspondentie over historisch onderzoek vanuit Japan, Zwitserland en de familie Colignon., 1958; 244
    - Briefwisseling, houdende gegevens over de loopbaan van H. van Wessem als directeur. Met inhoudsopgave., va. 1960; 245
    - Diverse personalia., Z.j.; 246
    - Dossier, houdende "Vertaalde stukken", 1963; 247
    - Centprent, houdende een schimmelspel over het vervoerwezen., Z.j. (19e eeuw); 248
    - Oude diligence-vervoerbewijzen en reçus., 19e eeuw; 249
    - Catalogus van de bedrijfsbibliotheek., 1955-1956; 250
    - Index op een magazijnstaat van het archief., Z.j.; 251
    - Knipselboek, houdende berichten over arbeidsaangelegenheden., 1939-1941; 252
    - Formulieren voor paarden., ca. 1930-1945; 253
    - Oude kranten, houdende advertenties over diligences van Van Gend en Loos., 1826-1827; 254
    - Reisbiljet voor een trekschuit van de Rijn- en IJssel-Stoomboot-Maatschappij., 1839; 255
    - Tekeningen van postkoetsen., Z.j.; 256
  - Stukken betreffende andere bedrijven, K.
    - Documentatie van de autobusdienstonderneming G.A.D.O. in Groningen. Buskaarten, dienstregelingen, folders. e.d., 1936-1945; 257
    - Luchtvaartdienstregelingen van de K.L.M., 1921-1949; 258
    - Stukken betreffende de autodiensten (bus) van de A.T.O., 1927-1948; 259-266
      - Correspondentie en rapporten. 1933-1948, 259
      - Algemene vervoersbepalingen en auto-reisgidsen. 1927-1939, 260
      - Affiches voor toeristische rondritten. Z.j., 261
      - Dossiers, houdende overzichten van autobuslijnen. 1939, 262
      - Foto-album van een ATO-jaarbeursstand. 1937, 263
      - Foto's van autobussen, dienstpersoneel, etc. Z.j., 264
        Zie ook lijstnummers 340.
      - Kranteknipsels. 1927-1947, 265
      - Rapporten over de verhouding tussen ATO en Van Gend en Loos. 1935-1945, 266
    - Groepswagendienstregeling van de Nederlandse Spoorwegen., Mei 1942; 267
    - Nummers van K.L.M.-Nieuws., 1948-1950; 268
    - Stukken afkomstig van de n.v. Expeditie van Doorn., 1938-1949.; 269-275
      - Stukken betreffende een rentabibliteitsonderzoek naar de firma en de overneming van aandelen door Van Gend en Loos, met informatie over vervoerssituaties binnen Van Doorn. 1941-1943, 269
      - Begrotingen en bedrijfsoverzichten. 1943-1944, 270
      - Stukken betreffende kontrakten met persoonlijke deelnemers en andere bedrijven met dossier inzake de schorsing van J.F. van Doorn. 1940-1945, 271
      - Stukken betreffende de organisatie van het vervoer en werkzaamheden. 1938-1944, 272
      - Bedrijfseconomische overzichten van kantoren. 1948-1949, 273
      - Personeelsstaten en conduiterapporten. 1941, 274
      - Rayongidsen met wijzigingen, 1943, 1944, 275
  - Diversen, L.
    - Staten opgemaakt voor het bedrijfsmuseum., Z.j.; 276
    - Brochures uitgegeven door Van Gend en Loos in verband met kontrakten met de Spoorwegen., 1891-1934; 277
    - Map, houdende "Algemene gegevens betreffende Scania Vabis-lijndienst"., Z.j.; 278
    - Correspondentie van de afdeling Vervoer., 1928-1934; 279
    - Rapport over de laadpallet-standaardizering van de commissie Zweedse Spoorwegen., Z.j. (1947?); 280
    - Instructies en cursusmateriaal., 1935-1955; 281
    - Staten van gesloten vervoersovereenkomsten met de Nederlandse Spoorwegen met lijsten van A.T.O.-stations., 1932-1952; 282
    - Staten en statistieken van personeel, materieel en vrachtloon., 1910-1926; 283
    - Circulaires van de directie., 1941-1942; 284
    - Ingekomen stukken bij het kantoor Breda., 1873; 285
    - Correspondentie van de directie met bevrachters., 1920-1925; 286
    - Losse formulieren., ca. 1920-1950; 287
    - Notulen van besprekingen van bedrijfsleiders en van "efficiency-besprekingen"., 1964-1965; 288
    - Circulaires., 1964; 289
    - Teksten van lezingen en artikelen, bestemd voor instructie., 1962-1964; 290
    - Specimina van "Documentatie-dossiers", houdende informatie over de ligging en sterkte van enkele kantoren., Z.j. (1950-1956); 291-293
      De overige dossiers zijn vernietigd.
      - Alkmaar, Almelo, Amersfoort., 291
      - Amsterdam, Apeldoorn, Arnhem, Assen, Baarn, Bergen op Zoom, Bussum, Rotterdam, Veenendaal, Venlo, Vlaardingen., 292
      - Vlissingen, Waalwijk, Wageningen, Centrale bedrijfsleiding., 293
    - Ingekomen brochures inzake verkeer en vervoer., 1926-1954; 294
    - Ingekomen losse tijdschriften inzake verkeer en vervoer., ca. 1885-1960; 295
    - Verspreid geraakte losse stukken., ca. 1885-1960; 296
    - Dossiers, genummerd "191-198", houdende verspreid geraakte losse stukken., ca. 1885-1960; 297
    - Circulaires, gerubriceerd., 1960; 298
    - Verspreide stukken., ca. 1885-1960; 299
    - Verspreide rapporten., ca. 1885-1960; 300
    - Diverse circulaires., ca. 1885-1960; 301
    - Ingekomen anonieme brief, houdende mededelingen over de stoombootonderneming Concordia., Z.j. (ca. 1935-1940?); 302
    - Inventaris van alle meubilair etc. in de kantoren., 1928; 303
    - Losse stukken, bewaard als museummateriaal: afdrukken, fotokopieën en enkele fraaie originelen., ca. 1800-1950; 304
    - Circulaires en formulieren., ca. 1900-1950; 305
  - Foto's, M.
    - Albums, 1.
      - De opening van het Amstelstation te Amsterdam., 1939; 306
      - Ingekomen prentbriefkaarten van personeelsleden op vakantie, met bijschriften., 1930-1932; 307
      - Interieurs van vrachtgoederenloodsen, bestemd voor demonstratie., Z.j.; 308
      - Foto's gemaakt door het kantoor Breda, houdende signaleringen van foutieve opstapeling en opslag van vrachtgoed., Z.j. (ca. 1960); 309
      - Demonstratie-album van kledingvervoer per volkswagenbus. Kleur., ca. 1960; 310
      - Stukken betreffende de opening van een nieuw kantoor met spoorverbinding., Z.j. (na 1960); 311-312
        - De opening van het kantoor en de loodsen., 311
        - Het binnenrijden van de eerste trein., 312
      - Het nieuwe hoofdgebouw aan de St. Catharijnesingel in Utrecht in opbouw, 1960; 313
      - Fotodocumentatie van de technische dienst: afbeeldingen van het wagenpark., (ca. 1950); 314
      - "Aankomstbehandeling Intern Transport N.S."., November 1941; 315
      - Overzicht van het wagenpark en transportmiddelen., (ca. 1960); 316
      - Contactafdrukken van de fotograaf Frans Dupont over vervoerwagens in actie, voornamelijk op de route Nederland-Tsjechoslowakije., 1946; 317
      - De begrafenis van (René) de Colignon ......, 318
      - De verkeersoptocht bij gelegenheid van het 100-jarig bestaan van de spoorwegen in Nederland en de prijswinnende wagen van Van Gend en Loos., 1939; 319-320
        - Bestanddeel 1., 319
        - Bestanddeel 2., 320
      - De gecostumeerde optocht bij gelegenheid van koninginnedag., 1 september 1945; 321
    - Losse verzamelingen en bundels, 2.
      - Foto's bestemd als clichés voor tijdschriftpublicaties., Z.j. (na 1945); 322
        Ongesorteerd.
      - Verzamelde fotografische afbeeldingen van gevels van kantoren van Van Gend en Loos, geplakt op zwart karton., Z.j. (1937?); 323
      - Portretten van postiljons., 1879-1881; 324
      - Portretten van directieleden., 1925; 325
      - Portretten van paarden van de stal in Den Haag., 1937; 326
      - Modellen van de Mack-wagen., ca. 1950; 327
      - Foto genomen tijdens Duitse werving van voedseltransportmiddelen tijdens de spoorwegstaking van, 1944; 328
        Origineel en kopie, beide beschadigd.
      - Portretten van René de Colignon., ca. 1885-1910; 329
      - Modellen van opleggers., 1959; 330
      - Fotografische reprodukties van oude foto's, kopieën van museummateriaal., (ca. 1960 of later); 331
      - Foto's van wagens na, 1945; 332
      - Foto's van het spoorwegstation in Enschede., 15 juni 1970; 333
      - Foto's voor een serie "Biscuits voor Oeganda"., 1980; 334
      - Foto's van een loods, met transportmiddelen en sorteringsprocedes., z.j.; 335
      - Foto's van de opening van het kantoor Den Haag-Binckhorst., ca. 1960; 336
      - Foto's van een officieel diner op, 14 februari 1962; 337
      - Foto's van de opening van het hoofdkantoor in Utrecht., ca. 1960; 338
      - Serie foto's van automaterieel., ca. 1945-1960; 339
      - Foto's van ATO-autobussen., ca. 1930-1950; 340
      - Foto's van Van Gend- en Looswagens tijdens bloemencorso's en reclameoptochten., ca. 1945-1960; 341
      - Foto's van transporten per paard en wagen door Van Gend en Loos., ca. 1885-1956; 342
      - Foto's van deelnemingen van Van Gend en Loos aan gecostumeerde optochten met oude diligencewagens., ca. 1939-1940; 343
      - Foto's van transporten Nederland-Tsjechoslowakije., ca. 1945-1950; 344
      - Foto's van oude motorvoertuigen (embleem ATO en ouder)., ca. 1920-1950; 345
      - Foto's van moderne motorvoertuigen (embleem Van Gend en Loos)., ca. 1950-1980; 346
      - Kleurenfoto's van modern transportmaterieel., ca. 1980; 347
      - Foto's van loodsen, overslagplaatsen en tranportmiddelen., ca. 1930-1980; 348
      - Foto's van luchtvervoer, spoorwegvervoer en ferryvervoer., ca. 1945-1980; 349
      - Foto's van personeel aan het werk., ca. 1930-1940; 350
      - Foto's van feestelijke gebeurtenissen en groepsfoto's bij feestelijke gelegenheden., ca. 1910-1980; 351
      - Klein-formaat foto's van het wagenpark door de Technische Dienst., ca. 1960; 352
      - Foto's van het jubileumtoneel., 1946; 353
      - Fotografische portretten van directeuren en personeelsleden., ca. 1900-1980; 354
      - Prentbriefkaarten, uitgegeven door Van Gend en Loos., Z.j.; 355
      - Glasnegatieven., ca. 1920; 356
      - Foto's van kantoren en loodsen., ca. 1910-1980; 357
      - Diversen., Z.j.; 358
      - Foto's van groter formaat., Z.j.; 359
      - "Diazochromes", bestemd voor informatie., ca. 1980; 360
      - Foto stationsgebouw Stuttgart (Duitsland), met drie trucks van Van Gend & Loos., ca. 1980; 382
  - Diversen: buitenformaat stukken e.d., N.
    - Oproep tot een spoorwegstaking tegen de antistakingswetten van de regering-Kuyper door het Comité van Verweer., 1903; 361
    - Oude diligence-biljetten, reçus e.d., 1832-1839; 362
    - Bladzijde uit een register van proces-verbalen van de politie te Meppel, houdende een bekeuring van een wagenvoerder van Van Gend & loos., 9 september 1867; 363
    - Heilwens aan Caroline Elen vanwege haar 25-jarig jubileum., 1873; 364
    - Briefpapier van de n.v. Expeditie van Doorn., Z.j.; 365
    - Jubileumalbum, aangeboden aan W.A.G.E.M. Ots., 1926; 366
    - Receptie-album bij gelegenheid van het 150-jarig bestaan van Van Gend en Loos., 1946; 367
    - Oorkonde van M.G. de Jong wegens zijn 50-jarig ambtsjubileum., 1933; 368
    - Groot formaat foto's., Z.j.; 369
    - Bordje, houdende aankondiging van tarieven, gehectografeerd., Z.j.; 370
    - Kalenders, uitgegeven door Van Gend en Loos, met bladen in passepartout., 1946-1973; 371-373
      - Bestanddeel 1., 371
      - Bestanddeel 2., 372
      - Bestanddeel 3., 373
    - Foto's bij gelegenheid van het 12 1/2-jarig bestaan van GADO-Hoogezand., 374
    - Controlestaten van verantwoordingszegels., 1918; 375
    - Groot formaat formulieren., 1918; 376
    - Receptiestaten van bestelgoederen., 1918; 377
    - Groot-formaat fotomateriaal, gebruikt voor tijdschriften., ca. 1950-1960; 378
    - Diverse losse stukken., ca. 1885-1970; 379
    - Kaartsysteem van archiefstukken in het museum., Z.j. (ca. 1980); 380
    - Stukken van zeer groot formaat: oorkonden en foto's., ca. 1920-1960; 381
    - Doos met voornamelijk reprofoto's van historische foto's, briefpapier van Van Doorn autodiensten., 383